【裁判字號】    98,交抗,1779
【裁判日期】    980731
【裁判案由】    違反道路交通管理處罰條例
【裁判全文】
臺灣高等法院交通事件裁定            98年度交抗字第1779號
抗  告  人  甲○○
上列抗告人即受處分人因違反道路交通管理處罰條例案件，不服
臺灣臺北地方法院中華民國九十八年六月二十四日所為裁定（九
十八年度交聲字第二○六○號），提起抗告，本院裁定如下：
    主  文
抗告駁回。
    理  由
一、原裁定意旨略以：抗告人即受處分人甲○○於民國九十八年
    三月三十日凌晨二時二十二分許，酒醉騎乘車號ＤＱＶ－四
    四九號機車，行經臺北市○○○路○段與育英街口時，經警
    攔檢而拒絕警方依法進行酒精濃度測試之檢定，由警予以告
    發，因依道路交通管理處罰條例第三十五條第四項處罰鍰新
    台幣（下同）六萬元，並吊銷汽車駕駛執照（禁考三年）。
    抗告人不服聲明異議，經原審調查後，仍認有上開違規事由
    而裁定駁回其異議之聲明。
二、抗告意旨略以：抗告人符合飲酒十五分鐘內，應可飲水漱口
    ，惟員警不同意並開拒測單。抗告人於臨檢當下即主動配合
    員警，然事後卻遭該員警認定有逃亡、傷害及拒測之事實，
    與事實不符。本件僅憑現場錄音及員警片面之詞而認抗告人
    拒測，抗告人認有失公平云云。
三、按汽車駕駛人拒絕接受酒精濃度測試之檢定者，處新臺幣六
    萬元罰鍰，並當場移置保管該汽車及吊銷該駕駛執照；又汽
    車駕駛人，曾依第三十五條第四項前段規定吊銷駕駛執照者
    ，三年內不得考領駕駛執照，道路交通管理處罰條例第三十
    五條第四項前段及第六十七條第二項前段分別定有明文。
四、查，抗告人甲○○與丙○○等七、八位同事於九十八年三月
    二十九日晚上九時至次（三十）日凌晨一時五十分許，在好
    樂迪飲酒後，抗告人騎乘上述機車離開之事實，業據證人丙
    ○○到庭結證無訛，亦為抗告人所是認；而抗告人於上開時
    地經警乙○○依法欲對其進行酒精濃度測試之檢定，予以拒
    絕及乙○○處理之整個過程，亦據證人乙○○到庭結證：「
    當時有要求他要做酒測，我們有一張交大執行當事人確認單
    ，要確認他飲酒結束是否有超過十五分鐘以上，前面有發現
    他有喝酒，就是我當時在育英街口發現甲○○當時駕車，他
    的機車尾燈沒有亮，騎車搖晃，有合理客觀事實判斷易生危
    害之交通工具，所以將其攔停盤檢，在談話中發現他有喝酒
    的情形，決定請他做酒精濃度檢測，當時我有出示確認單要
    求確認他飲酒結束後多久，他答二小時，酒測機已經啟動，
    我請他吐氣時，他的朋友丙○○在旁要求給甲○○飲水，但
    我們警察行政程序是飲酒結束後超過十五分鐘以上不用喝水
    ，所以我直接請他酒測，但是丙○○與甲○○兩個開始鼓譟
    要求喝水為理由，消極不予酒測，並在場鼓譟，我有告知他
    警察執勤行使法第八條，警察對其有要求酒測的權利，及將
    道路交通管理處罰條例第三十五條四項拒測的處罰，但丙○
    ○擋在我與甲○○中間，跟我說話，跟我要求喝水，丙○○
    有用他的左手拉扯我的右手並請甲○○先駕車離開，已嚴重
    妨害公務，當時我只有一人執勤，甲○○及他的朋友共有三
    人在場，因丙○○已妨害公務並為保護自身安全故將丙○○
    上手銬，丙○○上銬後依然不斷吆喝鼓吹甲○○離開現場，
    後來甲○○口出粗話，他說「他媽的」，並準備離開，於是
    我有告知他公然侮辱公務員，是現行犯可以予以逮捕，甲○
    ○又說「操」並對我動手拉扯領帶，於是我將他壓制在他的
    機車上，然後他的另一名朋友邱麗錞有前來勸阻並拉住甲○
    ○，（庭呈照片三張），照片上的手是我的手受傷，及我的
    領帶被拉扯的照片，邱麗錞有要甲○○先放開，說很危險不
    要這樣子，但是因為壓制在甲○○的機車上，甲○○掙扎，
    所以機車跟甲○○、邱麗錞都一起倒地，事後我有立即請求
    支援，丙○○還是請甲○○先走，說剩下的交給他就好，然
    後並告知我要打給記者與前署長顏世錫，然後我還是不斷問
    甲○○是否要做酒測，至少前後有問過十次，但是甲○○不
    是不答就是以粗暴的話來回我，是沒有罵髒話，我有告知他
    如果他再不回答的話，我視為消極拒測告發。他們因為在拉
    扯中有受傷，要求就醫，待支援警力到達，請其協助就醫，
    我即告發交通處罰條例第三十五條第四項拒測違規。（證人
    當庭庭呈現場錄音帶及譯文）」屬實，復供明因抗告人一直
    拒絕酒測而始終無法對其實施酒測；等情，並有照片三幀、
    執勤現場錄音光碟、譯文在卷可稽，參以抗告人於警訊時既
    供陳其於案發時距離喝酒結束有二小時之久，與證人丙○○
    上開供述固有未符而不足採取，然執勤警員乙○○依其在現
    場時所為相同供述，認已逾警方實施酒測時應准受測人在喝
    酒後十五分鐘內以礦泉水漱口後始行酒測之時間，故而否准
    抗告人及丙○○之飲水要求，要無不合；而渠等竟進而以強
    暴方式，公然辱罵執勤中之乙○○及扯其領帶並為肢體上之
    碰觸，亦據渠等分別於警訊及原審審理時供明，互核大致相
    符等情以觀，在在足證抗告人對於依法執勤員警之實施酒測
    檢定作為，始終拒絕受測，且不惜以妨害公務之方式為之，
    至為明顯。
五、綜上所述，本件抗告人確有於上開時地拒絕接受酒精濃度測
    試檢定之違規行為，原處分機關依道路交通管理處罰條例第
    三十五條第四項前段及第六十七條第二項前段規定，裁處抗
    告人罰鍰新臺幣六萬元，並吊銷駕駛執照，三年內不得考領
    ，核無不當，原審法院亦同此認定，而裁定駁回抗告人之異
    議聲明，經核認事用法並無違誤，抗告人猶執陳詞提起本件
    抗告，並無可採，是抗告人之抗告既無理由，應予駁回。
據上論斷，依道路交通案件處理辦法第二十六條、道路交通管理
處罰條例第八十九條、刑事訴訟法第四百十二條，裁定如主文。
中    華    民    國    98    年     7    月     31   日
                    刑事第十八庭審判長法  官  吳鴻章
                                      法  官  徐昌錦
                                      法  官  陳健順
以上正本證明與原本無異。
不得再抗告。
                                      書記官  劉寶鈴
中    華    民    國    98    年    7     月    31    日


司法院資訊處製作；財團法人民間司法改革基金會備份。
